臺灣宜蘭地方法院刑事判決　　　　　　　100年度易字第391號
公　訴　人　臺灣宜蘭地方法院檢察署檢察官
被　　　告　張家埶
上列被告因犯竊盜案件，經檢察官提起公訴（100年度偵字第136
8號），本院判決如下：
    主  文
張家埶竊盜，累犯，處有期徒刑拾月。
    犯 罪 事 實
一、張家埶前因犯竊盜案件，經本院以91年度訴字第30號判決判
    處有期徒刑2年6月確定，於民國91年5月14日入監執行，於9
    2年6月27日縮短刑期假釋出監，嗣因遭撤銷假釋，於93年12
    月3日入監執行殘刑，於94年9月30日縮刑期滿執行完畢。詎
    仍不知悔改，又基於意圖為自己不法所有之犯意，於99年7
    月21日上午5、6時許，無故進入林麗觀位於宜蘭縣羅東鎮○
    ○路○段95巷3號之住處（無故侵入住宅之部分未據告訴），
    竊取林麗觀之女兒放置於2樓房間內之行動電話1支（廠牌：
    SONY ERISSON、行動電話序號000000000000000號）、數位
    相機1台、錢包1個，及竊取放置在1樓客廳電腦桌上之汽車
    鑰匙後，以該鑰匙竊取停放屋外之車號6202-VP號自用小客
    車（內有林麗觀所有之樂器北管嗩吶1支、小支嗩吶1支、響
    板1對、鼓棒2支）後離去。張家埶竊得上開物品後，將汽車
    停放於宜蘭縣冬三鄉草湖天公廟後山，另將竊得之上開手機
    借給不知情之林哲宇（業經檢察官另為不起訴處分）使用。
    嗣經林麗觀報案後，為警依行動電話序號循線查獲。
二、案經宜蘭縣政府警察局羅東分局報請臺灣宜蘭地方法院檢察
    署檢察官偵查起訴。
    理  由
壹、證據能力部分：
    按被告以外之人於審判外之言詞或書面陳述，除法律有規定
    者外，不得作為證據，刑事訴訟法第159條第1項定有明文。
    查本件證人林麗觀、李侃恩於警詢之供述，雖屬被告以外之
    人於審判外之陳述，惟被告於本院調查證據時，已知有同法
    第159條第1項不得為證據之情形，而未於言詞辯論終結前聲
    明異議，依同法第159條之5第2項之規定，視為有同條第1項
    之同意，本院審酌上開證人之言詞陳述作成時之情況，認為
    適當，爰依同法第159條之5第1項之規定認有證據能力，合
    先敘明。
貳、實體部分：
一、訊據被告固坦承有於上揭時間進入林麗觀上開住處竊取手機
    1支等情不諱，惟矢口否認竊取車輛、數位相機等物，辯稱
    ：伊只有竊取手機云云。經查，上開犯罪事實，業據證人林
    麗觀、李侃恩、林哲宇、翁翔洲分別於警詢、偵查中證述明
    確，並有贓物認領保管單、通聯調閱查詢單、車輛失竊查詢
    資料在卷可稽，核均與被害人林麗觀指述之事實相符，自堪
    信為真實。至被告雖辯稱僅有在1樓竊取手機1支，並未竊取
    數位相機、錢包及車鑰匙、車輛云云，然依證人林麗觀於本
    院審理時證稱：「當時去派出所是說車子不見，後來回家仔
    細看才發現還有其他東西不見，是同一天發現的，就是發現
    我女兒的手機、數位相機、錢包也不見了，小偷有進去我女
    兒2樓的房間，數位相機、錢包是放在電腦桌上，手機是放
    在充電器上充電，車子鑰匙我是放在樓下電腦桌上的盒子裡
    面，我可以確認汽車及手機是同一天失竊的」等語明確（見
    本院卷第32-35頁筆錄），故依證人林麗觀之證述，可知證
    人林麗觀對於手機、數位相機、錢包、車鑰匙等物原本放置
    之位置均記憶十分清晰明確，可見於手機失竊當天，數位相
    機、錢包、車鑰匙及車輛均係同時失竊無誤，而被告雖辯稱
    其僅有在1樓桌上竊取手機1支，然手機原本係放置於證人林
    麗觀女兒2樓房間內之充電器上，豈有可能於同1日早上有其
    他之竊賊進入證人林麗觀之房屋內，竟竊走位於2樓房間內
    之數位相機、錢包後，而特意將手機由2樓房間拿取放置於1
    樓之桌上後，再由被告將之竊走？況當天被告一早即冒險進
    入證人林麗觀之房屋內，竟只竊走1樓桌上之手機即行離去
    ？被告所辯，均與常情相違，實不足採信。綜上所述，本件
    事證明確，被告確有同時竊取被害人所有之手機、數位相機
    、錢包、車鑰匙及車輛之犯行均堪以認定，應依法論科。
二、核被告所為，係犯刑法第320條第1項之竊盜罪。查被告前因
    犯竊盜案件，經本院以91年度訴字第30號判決判處有期徒刑
    2年6月確定，於91年5月14日入監執行，於92年6月27日縮短
    刑期假釋出監，嗣因遭撤銷假釋，於93年12月3日入監執行
    殘刑，於94年9月30日縮刑期滿執行完畢，有卷附臺灣高等
    法院被告前案紀錄表可按，其受有期徒刑之執行完畢後，5
    年內故意再犯本件有期徒刑以上之罪，為累犯，依法加重其
    刑。爰審酌被告竊取他人財物，侵害他人財產法益，其犯罪
    之動機、目的，及考量其素行，且以無故侵入他人住處之方
    式竊取他人財物，其所生危害甚鉅，及其犯後態度等一切情
    狀，量處如主文所示之刑。
據上論斷，應依刑事訴訟法第299條第1項前段，刑法第320條第1
項、第47條第1項，判決如主文。
本案經檢察官劉惟宗到庭執行職務
中    華    民    國   100    年    9     月    8     日
                  刑事第四庭法  官  鄭貽馨
以上正本證明與原本無異。
如不服本判決應於收受送達後十日內向本院提出上訴書狀，並應
敘述具體理由；其未敘述上述理由者，應於上訴期間屆滿後二十
日內向本院補提理由書(均須按他造當事人之人數附繕本)「切勿
逕送上級法院」。
                            書記官  高雪琴
中    華    民    國   100    年    9     月    8     日
附錄本案論罪科刑法條全文：
中華民國刑法第320條第1項
意圖為自己或第三人不法之所有，而竊取他人之動產者，為竊盜
罪，處5年以下有期徒刑、拘役或5百元以下罰金。